【裁判字號】    97,台抗,381
【裁判日期】    970529
【裁判案由】    違反槍砲彈藥刀械管制條例駁回聲請再審及停止刑罰執行
【裁判全文】
最高法院刑事裁定              九十七年度台抗字第三八一號
抗  告  人  甲○○
上列抗告人因違反槍砲彈藥刀械管制條例案件，不服台灣高等法
院中華民國九十七年三月十九日駁回聲請再審及停止刑罰執行之
裁定（九十六年度聲再字第四九一號），提起抗告，本院裁定如
下：
    主  文
抗告駁回。
    理  由
本件原裁定以抗告人甲○○對於台灣高等法院九十六年度上訴字
第三０六０號，中華民國九十六年八月二十四日第二審確定判決
聲請再審，其聲請意旨略稱：原確定判決附表編號二所列之槍枝
（CROSMAN1760W），經警鑑定試射三次測得發射鉛彈速度分別為
200、197、197公尺/秒，計算其動能分別為11.00、10.67、10.6
7 焦耳，單位面積動能分別為69.16、67.10、67.10焦耳/平方公
分。但依據CROSMAN玩具公司網站所公布之資料則為700呎（約21
3公尺/秒）；附表編號三所列之槍枝（CROSMAN2100W），經警鑑
定試射三次測得發射鉛彈速度分別為203、204、194公尺/秒，計
算其發射動能分別為11.33、11.44、10.35 焦耳，單位面積動能
分別為71.25、71.96、65.08焦耳/平方公分。但依該公司網站公
佈之數據則為755呎（約230公尺/秒 ）。足證該等槍枝原本即具
殺傷力，經抗告人更換彈簧後，其殺傷力反而減弱，即與製造具
殺傷力槍枝之構成要件不符，應無犯罪可言。且制式空氣槍影響
殺傷力之裝置是槍管及氣室，與僅屬擊發控制之彈簧應無關連，
原確定判決認定本案槍枝本屬無殺傷力之槍枝，經抗告人更換彈
簧後始變成有殺傷力云云，應屬違誤；又抗告人購買系爭槍枝均
通過海關報關之合法程序，且抗告人因恐觸法，於購買進口期間
還向關稅總局及管區警員許維廷請教，亦足證抗告人無犯罪之故
意，以上所述之各相關證據在原確定判決審理時即已存在，並經
聲請人呈送，但原確定判決均未予審酌，致認定事實錯誤，爰依
刑事訴訟法第四百二十條第一項第六款之規定，聲請再審並停止
刑之執行云云。惟按刑事訴訟法第四百二十條第一項第六款所謂
發見之新證據，係指事實審法院於判決前因未經發現，不及調查
斟酌，至其後始行發現者而言，若判決前已經當事人提出或聲請
調查之證據，經原法院捨棄不採者，即非該條款所謂發見之新證
據，倘其證據成立在判決確定後或於判決確定前為聲請人所明知
，即非所謂發現之新證據。又該條款所稱之確實新證據，亦係指
該項證據之本體在客觀上可認為真實，不須經調查，即足以動搖
原判決，使受判決人受有利之裁判者而言，如果證據之真偽尚待
調查，即與確實證據之意義不符，自不能據為再審之理由。抗告
人提出之CROSMAN公司網站公布之系爭槍枝射速數據、台北關稅
局台北郵局支局小額郵包進口稅款繳納收據、及其與許維廷警員
和財政部關稅總局之電子郵件等證據，縱係在原確定判決確定前
即已存在，而在判決確定後始行知悉，該槍枝是否 CROSMAN公司
網站公布之原廠槍枝，網站公布之槍枝射速數據是否正確，是否
即為該判決附表二、三所示槍枝，仍非不須調查，即足以動搖原
判決，使受判決人受有利之裁判，亦不屬該條款所稱之確實新證
據，自不能據為再審之理由。且確定判決認定抗告人未經許可，
製造具有殺傷力之空氣槍之犯罪事實，係依憑抗告人於第一審及
原審審理時之自白，並有該附表編號一至三所示之槍枝及供上開
槍枝所用之如附表編號五至七所示之鉛彈一瓶、鉛製喇叭彈三盒
、彈簧一支等物扣案可資佐證。上揭槍枝經鑑定結果，均機械性
能良好，槍枝動能具備殺傷力，有內政部警政署刑事警察局九十
五年九月二十二日刑鑑字第0950123861號、九十五年十月二日刑
鑑字第0950043643號槍彈鑑定書二件及所附照片在卷可考，復有
搜索扣押筆錄一件、台中市警察局第五分局扣押物品目錄表一件
在卷為憑，是抗告人此部分自白核與事實相符，應堪信實，事證
明確，犯行堪以認定等已詳為論述。且抗告人在警詢、第一審均
供稱扣案之三枝空氣槍均曾試射，其中該判決附表編號二、三兩
枝，改裝彈簧前後之威力相差很大各等語，自難諉為不知槍枝具
殺傷力，而無犯罪故意。抗告人所執上開再審理由，無一符合法
律規定得為聲請再審理由之要件，抗告人遽而聲請再審，即無理
由，又其據以聲請停止執行，亦乏依據，原裁定乃依刑事訴訟法
第四百三十四條第一項規定駁回其再審及停止刑罰執行之聲請，
雖以抗告人於本件聲請意旨自承其提出之CROSMAN 公司網站公布
之系爭槍枝射速數據、台北關稅局台北郵局支局小額郵包進口稅
款繳納收據、及其與許維廷警員和財政部關稅總局之電子郵件等
證據，均為判決前已經提出，認經原法院捨棄不採等語，核與原
確定判決所為證據取捨內容不符，稍有瑕疵。惟不影響裁定本旨
。抗告意旨仍執陳詞，泛言指摘原裁定不當，難認有理由，應予
駁回。
據上論結，應依刑事訴訟法第四百十二條，裁定如主文。
中    華    民    國  九十七  年    五    月  二十九  日
                      最高法院刑事第九庭
                          審判長法官  洪  文  章
                                法官  王  居  財
                                法官  郭  毓  洲
                                法官  黃  梅  月
                                法官  邱  同  印
      本件正本證明與原本無異
                                      書  記  官
中    華    民    國  九十七  年    六    月    四    日
                                                      V


司法院資訊處製作；財團法人民間司法改革基金會備份。
